臺灣臺南地方法院刑事判決
110年度原訴字第3號
公  訴  人  臺灣臺南地方檢察署檢察官
被      告  陳柏源


指定辯護人  本院公設辯護人  林宜靜  
上列被告因違反毒品危害防制條例等案件，經檢察官提起公訴（
110年度偵字第3666、3672、6273、6274號），本院判決如下：
    主  文
陳柏源犯如附表一至六所處罪刑及沒收欄所示之罪，各處如附表
一至六所處罪刑及沒收欄所示之刑及沒收。應執行有期徒刑陸年
捌月。沒收部分併執行之。
    事  實
一、陳柏源曾因違反毒品危害防制條例案件，經本院以107年度
　　訴字第134號判處有期徒刑7月確定，甫於民國108年2月27日
　　執行完畢出監。復基於販賣第二級毒品甲基安非他命（以下
　　簡稱甲基安非他命）之犯意，於如附表一至六犯罪事實欄所
    示之時間、地點，以如附表一至六犯罪事實欄所示之方式、
    價格，分別販賣甲基安非他命予林良吉、張飛龍、洪啟超、
    徐彬翔、林盉逸、黃守毅等人。嗣經警持搜索票於110年2月
    1日上午7時45分前往陳柏源位於臺南市○○區○○路0段000巷00
    號住所處執行搜索，當場查獲陳柏源所持有供販賣甲基安非
    他命聯絡用之手機1支（華為牌，型號P10PLUS，含行動電話
    門號0000000000號SIM卡1張）、供販賣甲基安非他命分裝用
    之透明夾鏈袋40個、甲基安非他命（含袋重0.5公克）1包、
    販賣甲基安非他命所得現金新臺幣（下同）2,500元。
二、案經臺灣臺南地方檢察署檢察官自動檢舉及臺南市政府警察
    局歸仁分局移送臺灣臺南地方檢察署檢察官偵查起訴。
    理  由
一、按被告以外之人於審判外之陳述，雖不符合同法第159條之1
    至第159條之4之規定，但經當事人於審判程序同意作為證據
    ，法院審酌該言詞陳述或書面陳述作成時之情況，認為適當
    者，亦得為證據。當事人、代理人或辯護人於法院調查證據
    時，知有第159條第1項不得為證據之情形，而未於言詞辯論
    終結前聲明異議者，視為有前項之同意，刑事訴訟法第159
    條第1項及第159條之5分別定有明文。本件據以認定事實所
    引用之供述證據，業經被告及辯護人於準備程序中表示同意
    有證據能力（本院卷第302頁）；而本院審酌該證據資料作
    成當時之過程、內容、功能等之情況，認為適當，亦查無其
    他違法取證或其他瑕疵等不實之情事，具備合法可信之適當
    性保障，與本案待證事實間並具有相當之關聯性，以之為本
    案證據尚無不當，復無顯有不可信之情況，認均得採為證據
    。
二、上開犯罪事實，業據被告陳柏源於警詢、偵查及本院審理中
    均坦承不諱，核與證人即同案被告蔡心慧、證人林良吉、張
    飛龍、洪啟超、徐彬翔、林盉逸、黃守毅等人於警詢及偵查
    中所述情節大致相符，並有臺南市政府警察局歸仁分局搜索
    扣押筆錄、扣押物品目錄表、扣押物品收據（警㈠卷第145頁
    至149頁）、毒品檢驗報告單（警㈠卷第161頁）、如附表一
    至六證據欄所列之通聯譯文、蒐證錄影翻拍照片、臉書Mess
    enger翻拍照片附卷可憑，暨手機1支（華為牌，型號P10PLU
    S，含行動電話門號0000000000號SIM卡1張）、透明夾鏈袋4
    0個、甲基安非他命（含袋重0.5公克）1包、現金2,500元扣
    案可證。足認被告之自白與事實相符，應可採信。
三、按我國查緝毒品交易之執法甚嚴，對於販賣毒品罪科以重度
    刑責。販賣海洛因係違法行為，非可公然為之，亦無公定價
    格，且容易分裝、增減份量，而買賣之價格，可能隨時依交
    易雙方關係之深淺、購毒者之資力、需求量及對行情之認知
    、毒品來源是否充裕、查緝是否嚴謹、購毒者被查獲後供出
    購買對象之可能風險等情形，而異其標準，非可一概而論，
    從而販賣之利得，除被告就販賣之價量俱臻明確供述外，委
    難察得實情，然販賣之人從價差或量差中牟利之方式雖異，
    其意圖營利之販賣行為則無二致。毒品危害防制條例所處罰
    之「販賣」毒品罪，所著重者為在主觀上有藉以牟利之惡性
    ，及對毒品之擴散具有較有償或無償轉讓行為更嚴重之危害
    性，行為人營利之意圖係從客觀之社會環境、情況及證人、
    物證等資料，依據證據法則綜合研判認定；衡諸毒品海洛因
    量微價高，且為政府查緝之違禁物，販賣第二級毒品罪屬重
    罪，凡販賣毒品者，茍無利益可圖，應無甘冒被他人供出來
    源或遭檢警查緝法辦之危險而平價供應無何交情可言之他人
    施用之理，因此其販入之價格必較出售之價格低廉，或以同
    一價格販賣而減少毒品之份量，而有從中賺取買賣價差牟利
    之意圖及事實，應屬合理之認定。本件被告販賣甲基安非他
    命並收取代價，其販賣第二級毒品具有營利之意圖應堪認定
    。
四、綜上所述，本件事證明確，被告上開等犯行，均堪予認定，
    應依法論科。
五、論罪科刑
  ㈠核被告所為，均係犯毒品危害防制條例第4條第2項之販賣第
　　二級毒品罪。被告販賣第二級毒品時之持有第二級毒品行為
　　為販賣行為所吸收，不另論罪。被告如附表二編號9、11、1
　　2、15、19所示犯行部分與同案被告蔡心慧有犯意聯絡、行
　　為分擔，均為共同正犯。被告所犯上開各罪間，犯意各別、
　　行為亦殊，均應分論併罰。
  ㈡被告曾因違反毒品危害防制條例案件，經本院以107年度訴
　　字第134號判處有期徒刑7月確定，甫於108年2月27日執行完
　　畢出監，有卷附臺灣高等法院被告前案紀錄表1份附卷可參
    。其於有期徒刑執行完畢後，5年以內故意再犯上開有期徒
    刑以上之罪，均為累犯，爰各依刑法第47條第1項之規定加
    重其刑（法定刑為無期徒刑部分，不得再加重）。
  ㈢按犯毒品危害防制條例第4條至第8條之罪，於偵查及審判中
　　均自白者，減輕其刑，該條例第17條第2項定有明文。本件
　　被告所為上開販賣甲基安非他命犯行，於偵查及審判中均已
　　自白犯行，且因被告之自白而免除冗長刑事訴訟詰問與調查
　　程序之耗費，合於毒品危害防制條例第17條第2項減輕其刑
　　之要件，爰均依上開規定減輕其刑，並依法先加重後減輕其
　　刑。
  ㈣爰審酌被告有施用毒品前科（構成累犯部分不重複評價）；
　　販賣第二級毒品，助長毒品氾濫之風，戕害施用者之身心健
　　康；不思以正當途徑賺取報酬供應生活所需，竟販賣毒品牟
　　利；販賣第二級毒品之次數、數量；兼衡被告犯後坦承犯行
　　及其於本院陳稱其教育程度為國中畢業，現從事粗工，未婚
    ，無子女，與年紀60歲左右之父親同住等智識程度、家庭
　　生活狀況，及犯罪後均能坦承犯行態度良好等一切情狀，分
    別量處如主文所示之刑，並定其應執行刑。
六、沒收
　㈠本件被告如附表一至六所示之販賣甲基安非他命所得，應依
    刑法第38條之1規定宣告沒收，並於全部或一部不能沒收或
    不宜執行沒收時，追徵其價額。另扣案現金2,500元部分，
    被告於本院審理中供稱係販賣毒品所得，但已經忘記是那一
    次販賣毒品所得（本院卷第364頁），爰分別攤列計入販毒
    時間較接近搜索查獲時之如附表二編號18至22等5次犯行之
    犯罪所得，並依上開規定宣告沒收。
　㈡扣案之手機1支（華為牌，型號P10PLUS，含行動電話門號000
    0000000號SIM卡1張）係供販賣甲基安非他命聯絡用；透明
    夾鏈袋40個係供販賣甲基安非他命分裝用，業據被告供明在
    卷（本院卷第364頁），爰依毒品危害防制條例第19條第1項
　  規定宣告沒收。
　㈢查獲之第二級毒品，不問屬於犯罪行為人與否，均沒收銷燬
    之，毒品危害防制條例第18條第1項前段定有明文。本件扣
    案甲基安非他命（含袋重0.5公克）1包係查獲之第二級毒品
    ，爰依上開規定宣告沒收銷燬之。
七、據上論斷，應依刑事訴訟法第299條第1項前段，毒品危害防
    制條例第4條第2項、第17條第2項、第18條第1項前段、第19
    條第1項，刑法第28條、第47條第1項、第51條第5款、第38
    條之1第1項、第3項，判決如主文。
本案經檢察官劉修言提起公訴；檢察官陳擁文到庭執行職務。
中　　華　　民　　國　　110 　年　　9 　　月　　24　　日
                    刑事第二庭審判長法　官  鄭文祺
                                    法　官  王惠芬
                                    法　官  李音儀
以上正本證明與原本無異。
如不服本判決，應於收受本判決後20日內向本院提出上訴書狀，
並應敘述具體理由。如未敘述上訴理由者，應於上訴期間屆滿後
20日內向本院補提理由書狀（均須按他造當事人之人數附繕本）
「切勿逕送上級法院」。
                                    書記官  吳昕韋
中　　華　　民　　國　　110 　年　　9 　　月　　24　　日
附錄所犯法條：
毒品危害防制條例第4條第2項
製造、運輸、販賣第二級毒品者，處無期徒刑或10年以上有期徒
刑，得併科新臺幣1千5百萬元以下罰金。
附表一：
編號 犯    罪    事    實 所處罪刑及沒收 證    據 1 陳柏源以其持用之0000000000號行動電話與林良吉持用之OOOO***OOO聯繫後，於109年10月18日凌晨3時5分許，在臺南市東區裕農路後甲圓環路邊，以1,000元之價格，將甲基安非他命1包販賣予林良吉。   陳柏源販賣第二級毒品，累犯，處有期徒刑伍年壹月。 扣案華為牌手機（型號P10PLUS）壹支（含行動電話門號0000000000號SIM卡壹張）沒收；未扣案之販賣第二級毒品所得新臺幣壹仟元沒收，於全部或一部不能沒收或不宜執行沒收時，追徵其價額。  1.證人林良吉於   警詢及偵查中   之證述。 2.通聯譯文（警   ㈠卷第337頁   ）。  2 陳柏源以其持用之0000000000號行動電話與林良吉持用之OOOOOOOOOO聯繫後，於109年10月19日晚上10時20分許，在臺南市東區裕農路後甲圓環路邊，以1,000元之價格，將甲基安非他命1包販賣予林良吉。  陳柏源販賣第二級毒品，累犯，處有期徒刑伍年壹月。 扣案華為牌手機（型號P10PLUS）壹支（含行動電話門號0000000000號SIM卡壹張）沒收；未扣案之販賣第二級毒品所得新臺幣壹仟元沒收，於全部或一部不能沒收或不宜執行沒收時，追徵其價額。  1.證人林良吉於   警詢及偵查中   之證述。 2.通聯譯文（警   ㈠卷第337頁   ）。          3 陳柏源以其持用之0000000000號行動電話與林良吉持用之OOOOOOOOOO聯繫後，於109年11月6日晚上7時許，在臺南市仁德區統一超商高梓門市旁，以2,000元之價格，將甲基安非他命1包販賣予林良吉。  陳柏源販賣第二級毒品，累犯，處有期徒刑伍年貳月。 扣案華為牌手機（型號P10PLUS）壹支（含行動電話門號0000000000號SIM卡壹張）沒收；未扣案之販賣第二級毒品所得新臺幣貳仟元沒收，於全部或一部不能沒收或不宜執行沒收時，追徵其價額。 1.證人林良吉於   警詢及偵查中   之證述。 2.通聯譯文（警   ㈠卷第337頁   ）。          4 陳柏源以其持用之手機通訊軟體LINE與林良吉聯繫後，於109年11月11日凌晨3時40分許，在臺南市○○區○○路0段000巷00號住處旁，以1,000元之價格，將甲基安非他命1包販賣予林良吉。     陳柏源販賣第二級毒品，累犯，處有期徒刑伍年壹月。 扣案華為牌手機（型號P10PLUS）壹支沒收；未扣案之販賣第二級毒品所得新臺幣壹仟元沒收，於全部或一部不能沒收或不宜執行沒收時，追徵其價額。  1.證人林良吉於   警詢及偵查中   之證述。 2.蒐證錄影翻拍照片（警㈠卷第121頁）。 5 陳柏源以其持用之手機通訊軟體LINE與林良吉聯繫後，於109年11月27日晚上7時11分許，在臺南市○○區○○路0段000巷00號住處旁，以1,000元之價格，將甲基安非他命1包販賣予林良吉。     陳柏源販賣第二級毒品，累犯，處有期徒刑伍年壹月。 扣案華為牌手機（型號P10PLUS）壹支沒收；未扣案之販賣第二級毒品所得新臺幣壹仟元沒收，於全部或一部不能沒收或不宜執行沒收時，追徵其價額。 1.證人林良吉於   警詢及偵查中   之證述。 2.蒐證錄影翻拍照片（警㈠卷第339頁）。  

附表二：
編號 犯    罪    事    實 所處罪刑及沒收 證    據 1 陳柏源以其持用之0000000000號行動電話與張飛龍持用之OOOOOOOOOO號行動電話聯繫後，於109年10月26日下午5時50分許，在臺南市○○區○○路0段000號全聯福利社外，以500元之價格，將甲基安非他命1包販賣予張飛龍。   陳柏源販賣第二級毒品，累犯，處有期徒刑伍年壹月。 扣案華為牌手機（型號P10PLUS）壹支（含行動電話門號0000000000號SIM卡壹張）沒收；未扣案之販賣第二級毒品所得新臺幣伍佰元沒收，於全部或一部不能沒收或不宜執行沒收時，追徵其價額。  1.證人張飛龍於   警詢及偵查中   之證述。 2.通聯譯文（警   ㈠卷第209頁   ）。  2 陳柏源以其持用之0000000000號行動電話與張飛龍持用之OOOOOOOOOO號行動電話聯繫後，於109年11月23日中午12時48分許，在臺南市○○區○○路0段000號全聯福利社外，以500元之價格，將甲基安非他命1包販賣予張飛龍。  陳柏源販賣第二級毒品，累犯，處有期徒刑伍年壹月。 扣案華為牌手機（型號P10PLUS）壹支（含行動電話門號0000000000號SIM卡壹張）沒收；未扣案之販賣第二級毒品所得新臺幣伍佰元沒收，於全部或一部不能沒收或不宜執行沒收時，追徵其價額。  1.證人張飛龍於   警詢及偵查中   之證述。 2.通聯譯文（警   ㈠卷第209頁   ）。          3 陳柏源以其持用之0000000000號行動電話與張飛龍持用之OOOOOOOOOO號行動電話聯繫後，於109年11月27日上午6時58分許，在臺南市○○區○○路0段000號全聯福利社外，以500元之價格，將甲基安非他命1包販賣予張飛龍。  陳柏源販賣第二級毒品，累犯，處有期徒刑伍年壹月。 扣案華為牌手機（型號P10PLUS）壹支（含行動電話門號0000000000號SIM卡壹張）沒收；未扣案之販賣第二級毒品所得新臺幣伍佰元沒收，於全部或一部不能沒收或不宜執行沒收時，追徵其價額。  1.證人張飛龍於   警詢及偵查中   之證述。 2.通聯譯文（警   ㈠卷第209頁   ）。         4 陳柏源以其持用之0000000000號行動電話與張飛龍持用之OOOOOOOOOO號行動電話聯繫後，於109年11月27日中午12時25分許，在臺南市○○區○○路0段000號全聯福利社外，以500元之價格，將甲基安非他命1包販賣予張飛龍。   陳柏源販賣第二級毒品，累犯，處有期徒刑伍年壹月。 扣案華為牌手機（型號P10PLUS）壹支（含行動電話門號0000000000號SIM卡壹張）沒收；未扣案之販賣第二級毒品所得新臺幣伍佰元沒收，於全部或一部不能沒收或不宜執行沒收時，追徵其價額。  1.證人張飛龍於   警詢及偵查中   之證述。 2.通聯譯文（警   ㈠卷第211頁   ）。 5 陳柏源以其持用之0000000000號行動電話與張飛龍持用之OOOOOOOOOO號行動電話聯繫後，於109年11月28日下午5時10分許，在臺南市○○區○○路0段000號全聯福利社外，以500元之價格，將甲基安非他命1包販賣予張飛龍。    陳柏源販賣第二級毒品，累犯，處有期徒刑伍年壹月。 扣案華為牌手機（型號P10PLUS）壹支（含行動電話門號0000000000號SIM卡壹張）沒收；未扣案之販賣第二級毒品所得新臺幣伍佰元沒收，於全部或一部不能沒收或不宜執行沒收時，追徵其價額。  1.證人張飛龍於   警詢及偵查中   之證述。 2.通聯譯文（警   ㈠卷第211頁   ）。 6 陳柏源以其持用之0000000000號行動電話與張飛龍持用之0OOOOOOOOO號行動電話聯繫後，於109年11月29日下午5時14分許，在臺南市○○區○○路0段000號全聯福利社外，以500元之價格，將甲基安非他命1包販賣予張飛龍。    陳柏源販賣第二級毒品，累犯，處有期徒刑伍年壹月。 扣案華為牌手機（型號P10PLUS）壹支（含行動電話門號0000000000號SIM卡壹張）沒收；未扣案之販賣第二級毒品所得新臺幣伍佰元沒收，於全部或一部不能沒收或不宜執行沒收時，追徵其價額。  1.證人張飛龍於   警詢及偵查中   之證述。 2.通聯譯文（警   ㈠卷第211頁   ）。 7 陳柏源以其持用之0000000000號行動電話與張飛龍持用之OOOOOOOOOO號行動電話聯繫後，於109年12月4日下午1時31分許，在臺南市○○區○○路0段000號全聯福利社外，以500元之價格，將甲基安非他命1包販賣予張飛龍。  陳柏源販賣第二級毒品，累犯，處有期徒刑伍年壹月。 扣案華為牌手機（型號P10PLUS）壹支（含行動電話門號0000000000號SIM卡壹張）沒收；未扣案之販賣第二級毒品所得新臺幣伍佰元沒收，於全部或一部不能沒收或不宜執行沒收時，追徵其價額。  1.證人張飛龍於   警詢及偵查中   之證述。 2.通聯譯文（警   ㈠卷第211頁   ）。 8  陳柏源以其持用之0000000000號行動電話與張飛龍持用之OOOOOOOOOO號行動電話聯繫後，於109年12月22日上午9時25分許，在臺南市○○區○○路0段000號全聯福利社外，以800元之價格，將甲基安非他命1包販賣予張飛龍。  陳柏源販賣第二級毒品，累犯，處有期徒刑伍年壹月。 扣案華為牌手機（型號P10PLUS）壹支（含行動電話門號0000000000號SIM卡壹張）沒收；未扣案之販賣第二級毒品所得新臺幣捌佰元沒收，於全部或一部不能沒收或不宜執行沒收時，追徵其價額。  1.證人張飛龍於   警詢及偵查中   之證述。 2.通聯譯文（警   ㈠卷第211頁   ）。 9  陳柏源與女友蔡心慧（本院另行審理中）基於販賣第二級毒品之犯意聯絡，由陳柏源以其持用之0000000000號行動電話與張飛龍持用之OOOOOOOOOO號行動電話聯繫後，再由陳柏源（暱稱「金正讚」）以臉書Messenger聯繫蔡心慧，由蔡心慧於109年12月24日晚上9時18分許，在臺南市○○區○○路0段000號全聯福利社外，以1,000元之價格，將甲基安非他命1包販賣予張飛龍。蔡心慧向張飛龍收取價金1,000元後，再轉交予陳柏源。  陳柏源共同販賣第二級毒品，累犯，處有期徒刑伍年壹月。 扣案華為牌手機（型號P10PLUS）壹支（含行動電話門號0000000000號SIM卡壹張）沒收；未扣案之販賣第二級毒品所得新臺幣壹仟元沒收，於全部或一部不能沒收或不宜執行沒收時，追徵其價額。  1.證人張飛龍於   警詢及偵查中   之證述。 2.證人即同案被告蔡心慧於警詢及偵查中之證述。　 3.通聯譯文（警   ㈠卷第213頁   ）。 4.臉書Messenger翻拍照片（ 　警㈢卷第23頁）。 10  陳柏源以其持用之0000000000號行動電話與張飛龍持用之OOOOOOOOOO號行動電話聯繫後，於109年12月26日下午3時50分許，在臺南市○○區○○路0段000號全聯福利社外，以500元之價格，將甲基安非他命1包販賣予張飛龍。 陳柏源販賣第二級毒品，累犯，處有期徒刑伍年壹月。 扣案華為牌手機（型號P10PLUS）壹支（含行動電話門號0000000000號SIM卡壹張）沒收；未扣案之販賣第二級毒品所得新臺幣伍佰元沒收，於全部或一部不能沒收或不宜執行沒收時，追徵其價額。  1.證人張飛龍於   警詢及偵查中   之證述。 2.通聯譯文（警   ㈠卷第213頁   ）。 11  陳柏源與女友蔡心慧基於販賣第二級毒品之犯意聯絡，由蔡心慧以陳柏源持用之0000000000號行動電話與張飛龍持用之OOOOOOOOOO號行動電話聯繫後，於110年1月3日下午5時13分許，在臺南市○○區○○路0段000號全聯福利社外，由蔡心慧以500元之價格，將甲基安非他命1包販賣予張飛龍。蔡心慧向張飛龍收取價金500元後，再轉交予陳柏源。  陳柏源共同販賣第二級毒品，累犯，處有期徒刑伍年壹月。 扣案華為牌手機（型號P10PLUS）壹支（含行動電話門號0000000000號SIM卡壹張）沒收；未扣案之販賣第二級毒品所得新臺幣伍佰元沒收，於全部或一部不能沒收或不宜執行沒收時，追徵其價額。  1.證人張飛龍於   警詢及偵查中   之證述。 2.證人即同案被告蔡心慧於警詢及偵查中之證述。 3.通聯譯文（警   ㈠卷第213頁   ）。 12   陳柏源與女友蔡心慧基於販賣第二級毒品之犯意聯絡，由蔡心慧以陳柏源持用之0000000000號行動電話與張飛龍持用之OOOOOOOOOO號行動電話聯繫後，於110年1月11日下午5時許，在臺南市○○區○○路0段000號全聯福利社外，由蔡心慧以500元之價格，將甲基安非他命1包販賣予張飛龍。蔡心慧向張飛龍收取價金500元後，再轉交予陳柏源。  陳柏源共同販賣第二級毒品，累犯，處有期徒刑伍年壹月。 扣案華為牌手機（型號P10PLUS）壹支（含行動電話門號0000000000SIM卡壹張）沒收；未扣案之販賣第二級毒品所得新臺幣伍佰元沒收，於全部或一部不能沒收或不宜執行沒收時，追徵其價額。  1.證人張飛龍於   警詢及偵查中   之證述。 2.證人即同案被告蔡心慧於警詢及偵查中之證述。 3.通聯譯文（警   ㈠卷第213頁   ）。 13   陳柏源以其持用之0000000000號行動電話與張飛龍持用之OOOOOOOOOO號行動電話聯繫後，於110年1月14日中午12時22分許，在臺南市○○區○○路0段000號全聯福利社外，以500元之價格，將甲基安非他命1包販賣予張飛龍。  陳柏源販賣第二級毒品，累犯，處有期徒刑伍年壹月。 扣案華為牌手機（型號P10PLUS）壹支（含行動電話門號0000000000號SIM卡壹張）沒收；未扣案之販賣第二級毒品所得新臺幣伍佰元沒收，於全部或一部不能沒收或不宜執行沒收時，追徵其價額。  1.證人張飛龍於   警詢及偵查中   之證述。 2.通聯譯文（警   ㈠卷第213頁   ）。 14   陳柏源（暱稱「金正讚」）以臉書Messenger與張飛龍聯繫後，於110年1月17日上午11時4分許，在臺南市○○區○○路0段000號全聯福利社外，以500元之價格，將甲基安非他命1包販賣予張飛龍。  陳柏源販賣第二級毒品，累犯，處有期徒刑伍年壹月。 扣案華為牌手機（型號P10PLUS）壹支沒收；未扣案之販賣第二級毒品所得新臺幣伍佰元沒收，於全部或一部不能沒收或不宜執行沒收時，追徵其價額。  1.證人張飛龍於   警詢及偵查中   之證述。 2.臉書Messenger翻拍照片（ 　警㈠卷第241頁）。 15   陳柏源與女友蔡心慧基於販賣第二級毒品之犯意聯絡，由蔡心慧以陳柏源之臉書Messenger（暱稱「金正讚」）與張飛龍聯繫後，於110年1月17日晚上8時50分許，在臺南市○○區○○路0段000號全聯福利社外，由蔡心慧以500元之價格，將甲基安非他命1包販賣予張飛龍。蔡心慧向張飛龍收取價金500元後，再轉交予陳柏源。  陳柏源共同販賣第二級毒品，累犯，處有期徒刑伍年壹月。 扣案華為牌手機（型號P10PLUS）壹支沒收；未扣案之販賣第二級毒品所得新臺幣伍佰元沒收，於全部或一部不能沒收或不宜執行沒收時，追徵其價額。  1.證人張飛龍於   警詢及偵查中   之證述。 2.證人即同案被告蔡心慧於警詢及偵查中之證述。　 3.臉書Messenger翻拍照片（ 　警㈠卷第241頁）。 16   陳柏源（暱稱「金正讚」）以臉書Messenger與張飛龍聯繫後，於110年1月18日下午5時30分許，在臺南市○○區○○路0段000號全聯福利社外，以500元之價格，將甲基安非他命1包販賣予張飛龍。  陳柏源販賣第二級毒品，累犯，處有期徒刑伍年壹月。 扣案華為牌手機（型號P10PLUS）壹支沒收；未扣案之販賣第二級毒品所得新臺幣伍佰元沒收，於全部或一部不能沒收或不宜執行沒收時，追徵其價額。  1.證人張飛龍於   警詢及偵查中   之證述。 2.臉書Messenger翻拍照片（ 　警㈠卷第243頁至245頁） 　。 17   陳柏源（暱稱「金正讚」）以臉書Messenger與張飛龍聯繫後，於110年1月19日下午4時35分許，在臺南市○○區○○路0段000號全聯福利社外，以500元之價格，將甲基安非他命1包販賣予張飛龍。  陳柏源販賣第二級毒品，累犯，處有期徒刑伍年壹月。 扣案華為牌手機（型號P10PLUS）壹支、販賣第二級毒品所得新臺幣壹佰元均沒收；未扣案之販賣第二級毒品所得新臺幣肆佰元沒收，於全部或一部不能沒收或不宜執行沒收時，追徵其價額。  1.證人張飛龍於   警詢及偵查中   之證述。 2.臉書Messenger翻拍照片（ 　警㈠卷第247頁）。 18 陳柏源（暱稱「金正讚」）以臉書Messenger與張飛龍聯繫後，於110年1月20日上午10時30分許，在臺南市○○區○○路000號太子廟門口，以500元之價格，將甲基安非他命1包販賣予張飛龍。  陳柏源販賣第二級毒品，累犯，處有期徒刑伍年壹月。 扣案華為牌手機（型號P10PLUS）壹支、販賣第二級毒品所得新臺幣伍佰元均沒收。  1.證人張飛龍於   警詢及偵查中   之證述。 2.臉書Messenger翻拍照片（ 　警㈠卷第247頁）。 19   陳柏源與女友蔡心慧基於販賣第二級毒品之犯意聯絡，由陳柏源以臉書Messenger（暱稱「 金正讚」）與張飛龍聯繫後，於110年1月21日上午6時47分許，在臺南市○○區○○路0段000號全聯福利社外，由蔡心慧以500元之價格，將甲基安非他命1包販賣予張飛龍。蔡心慧向張飛龍收取價金500元後，再轉交予陳柏源。  陳柏源共同販賣第二級毒品，累犯，處有期徒刑伍年壹月。 扣案華為牌手機（型號P10PLUS）壹支、販賣第二級毒品所得新臺幣伍佰元均沒收。  1.證人張飛龍於   警詢及偵查中   之證述。 2.證人即同案被告蔡心慧於警詢及偵查中之證述。　 3.臉書Messenger翻拍照片（ 　警㈠卷第247頁至249頁） 　。 20  陳柏源（暱稱「金正讚」）以臉書Messenger與張飛龍聯繫後，於110年1月22日下午5時14分許，在臺南市○○區○○路0段000號西勢國小旁巷子，以400元之價格，將甲基安非他命1包販賣予張飛龍。  陳柏源販賣第二級毒品，累犯，處有期徒刑伍年壹月。 扣案華為牌手機（型號P10PLUS）壹支、販賣第二級毒品所得新臺幣肆佰元均沒收。  1.證人張飛龍於   警詢及偵查中   之證述。 2.臉書Messenger翻拍照片（ 　警㈠卷第249頁至251頁） 　。 21   陳柏源（暱稱「金正讚」）以臉書Messenger與張飛龍聯繫後，於110年1月24日晚上8時15分許，在臺南市○○區○○路0段000號全聯福利社外，以500元之價格，將甲基安非他命1包販賣予張飛龍。  陳柏源販賣第二級毒品，累犯，處有期徒刑伍年壹月。 扣案華為牌手機（型號P10PLUS）壹支、販賣第二級毒品所得新臺幣伍佰元均沒收。  1.證人張飛龍於   警詢及偵查中   之證述。 2.臉書Messenger翻拍照片（ 　警㈠卷第253頁）。 22   陳柏源（暱稱「金正讚」）以臉書Messenger與張飛龍聯繫後，於110年1月31日下午5時40分許，在臺南市○○區○○路0段000號全聯福利社外，以500元之價格，將甲基安非他命1包販賣予張飛龍。  陳柏源販賣第二級毒品，累犯，處有期徒刑伍年壹月。 扣案第二級毒品甲基安非他命（含袋重零點伍公克）壹包沒收銷燬之；扣案透明夾鏈袋肆拾個、華為牌手機（型號P10PLUS）壹支、販賣第二級毒品所得新臺幣伍佰元均沒收。  證人張飛龍於警 詢及偵查中之證 述。 

附表三：
編號 犯    罪    事    實 所處罪刑及沒收 證    據 1 陳柏源以其持用之0000000000號行動電話與洪啟超持用之OOOOOOOOOO號行動電話聯繫後，於109年11月7日晚上9時22分許，在臺南市○○區○○路0段000號全聯福利中心旁，以1,000元之價格，將甲基安非他命1包販賣予洪啟超。   陳柏源販賣第二級毒品，累犯，處有期徒刑伍年壹月。 扣案華為牌手機（型號P10PLUS）壹支（含行動電話門號0000000000號SIM卡壹張）沒收；未扣案之販賣第二級毒品所得新臺幣壹仟元沒收，於全部或一部不能沒收或不宜執行沒收時，追徵其價額。  1.證人洪啟超於   警詢及偵查中   之證述。 2.通聯譯文（警   ㈠卷第433頁   ）。 2 陳柏源以其持用之0000000000號行動電話與洪啟超持用之OOOOOOOOOO號行動電話聯繫後，於109年11月28日晚上7時許，在臺南市○○區○○路0段000號全聯福利中心旁，以1,000元之價格，將甲基安非他命1包販賣予洪啟超。  陳柏源販賣第二級毒品，累犯，處有期徒刑伍年壹月。 扣案華為牌手機（型號P10PLUS）壹支（含行動電話門號0000000000號SIM卡壹張）沒收；未扣案之販賣第二級毒品所得新臺幣壹仟元沒收，於全部或一部不能沒收或不宜執行沒收時，追徵其價額。  1.證人洪啟超於   警詢及偵查中   之證述。 2.通聯譯文（警   ㈠卷第433頁   ）。         3   陳柏源以其持用之0000000000號行動電話與洪啟超持用之OOOOOOOOOO號行動電話聯繫後，於109年12月19日中午12時9分許，在臺南市○○區○○路0段000號全聯福利中心旁，以1,000元之價格，將甲基安非他命1包販賣予洪啟超。  陳柏源販賣第二級毒品，累犯，處有期徒刑伍年壹月。 扣案華為牌手機（型號P10PLUS）壹支（含行動電話門號0000000000號SIM卡壹張）沒收；未扣案之販賣第二級毒品所得新臺幣壹仟元沒收，於全部或一部不能沒收或不宜執行沒收時，追徵其價額。  1.證人洪啟超於   警詢及偵查中   之證述。 2.通聯譯文（警   ㈠卷第433頁   ）。 4   陳柏源以其持用之0000000000號行動電話與洪啟超持用之OOOOOOOOOO號行動電話聯繫後，於109年12月24日晚上7時30分許，在臺南市○○區○○路0段000號全聯福利中心旁，以1,000元之價格，將甲基安非他命1包販賣予洪啟超。  陳柏源販賣第二級毒品，累犯，處有期徒刑伍年壹月。 扣案華為牌手機（型號P10PLUS）壹支（含行動電話門號0000000000號SIM卡壹張）沒收；未扣案之販賣第二級毒品所得新臺幣壹仟元沒收，於全部或一部不能沒收或不宜執行沒收時，追徵其價額。  1.證人洪啟超於   警詢及偵查中   之證述。 2.通聯譯文（警   ㈠卷第434頁   ）。 5 陳柏源以其持用之0000000000號行動電話與洪啟超持用之OOOOOOOOOO號行動電話聯繫後，於110年1月2日晚上6時42分許，在臺南市○○區○○路0段000號全聯福利中心旁，以1,000元之價格，將甲基安非他命1包販賣予洪啟超。  陳柏源販賣第二級毒品，累犯，處有期徒刑伍年壹月。 扣案華為牌手機（型號P10PLUS）壹支（含行動電話門號0000000000號SIM卡壹張）沒收；未扣案之販賣第二級毒品所得新臺幣壹仟元沒收，於全部或一部不能沒收或不宜執行沒收時，追徵其價額。  1.證人洪啟超於   警詢及偵查中   之證述。 2.通聯譯文（警   ㈠卷第434頁   ）。  

附表四：
編號 犯    罪    事    實 所處罪刑及沒收 證    據 1 陳柏源以其持用之0000000000號行動電話與徐彬翔使用之公共電話聯繫後，於109年10月17日上午11時44分許，在臺南市○○區○○路0段000號西勢國小側門處，以500元之價格，將甲基安非他命1包販賣予徐彬翔。   陳柏源販賣第二級毒品，累犯，處有期徒刑伍年壹月。 扣案華為牌手機（型號P10PLUS）壹支（含行動電話門號0000000000號SIM卡壹張）沒收；未扣案之販賣第二級毒品所得新臺幣伍佰元沒收，於全部或一部不能沒收或不宜執行沒收時，追徵其價額。  1.證人徐彬翔於   警詢及偵查中   之證述。 2.蒐證錄影翻拍照片（警㈡卷第263頁至264頁）。 2 陳柏源以其持用之0000000000號行動電話與徐彬翔使用之OOOOOOOOOO行動電話聯繫後，於109年11月17日上午11時11分許，在臺南市○○區○○路0段000號西勢國小側門處，以500元之價格，將甲基安非他命1包販賣予徐彬翔。  陳柏源販賣第二級毒品，累犯，處有期徒刑伍年壹月。 扣案華為牌手機（型號P10PLUS）壹支（含行動電話門號0000000000號SIM卡壹張）沒收；未扣案之販賣第二級毒品所得新臺幣伍佰元沒收，於全部或一部不能沒收或不宜執行沒收時，追徵其價額。  1.證人徐彬翔於   警詢及偵查中   之證述。 2.通聯譯文（警   ㈡卷第261頁   ）。       

附表五：
編號 犯    罪    事    實 所處罪刑及沒收 證    據 1 陳柏源以其持用之行動電話通訊軟體LINE與林盉逸聯繫後，於109年9月11日下午6時10分許，在臺南市○○區○○路0段000號西勢國小側門處，以1,000元之價格，將甲基安非他命1包販賣予林盉逸。   陳柏源販賣第二級毒品，累犯，處有期徒刑伍年壹月。 扣案華為牌手機（型號P10PLUS）壹支沒收；未扣案之販賣第二級毒品所得新臺幣壹仟元沒收，於全部或一部不能沒收或不宜執行沒收時，追徵其價額。  1.證人林盉逸於   警詢及偵查中   之證述。 2.蒐證錄影翻拍照片（警㈡卷第225頁）。 2 陳柏源以其持用之行動電話通訊軟體LINE與林盉逸聯繫後，於109年9月14日下午6時18分許，在臺南市○○區○○路0段000號西勢國小側門處，以1,000元之價格，將甲基安非他命1包販賣予林盉逸。  陳柏源販賣第二級毒品，累犯，處有期徒刑伍年壹月。 扣案華為牌手機（型號P10PLUS）壹支沒收；未扣案之販賣第二級毒品所得新臺幣壹仟元沒收，於全部或一部不能沒收或不宜執行沒收時，追徵其價額。  1.證人林盉逸於   警詢及偵查中   之證述。 2.蒐證錄影翻拍照片（警㈡卷第227頁）。         3 陳柏源以其持用之行動電話通訊軟體LINE與林盉逸聯繫後，於109年9月16日下午6時6分許，在臺南市○○區○○路0段000號西勢國小側門處，以1,000元之價格，將甲基安非他命1包販賣予林盉逸。   陳柏源販賣第二級毒品，累犯，處有期徒刑伍年壹月。 扣案華為牌手機（型號P10PLUS）壹支沒收；未扣案之販賣第二級毒品所得新臺幣壹仟元沒收，於全部或一部不能沒收或不宜執行沒收時，追徵其價額。  1.證人林盉逸於   警詢及偵查中   之證述。 2.蒐證錄影翻拍照片（警㈡卷第229頁）。 4 陳柏源以其持用之行動電話通訊軟體LINE與林盉逸聯繫後，於109年9月17日晚上9時51分許，在臺南市○○區○○路0段000號西勢國小側門處，以1,000元之價格，將甲基安非他命1包販賣予林盉逸。   陳柏源販賣第二級毒品，累犯，處有期徒刑伍年壹月。 扣案華為牌手機（型號P10PLUS）壹支沒收；未扣案之販賣第二級毒品所得新臺幣壹仟元沒收，於全部或一部不能沒收或不宜執行沒收時，追徵其價額。  1.證人林盉逸於   警詢及偵查中   之證述。 2.蒐證錄影翻拍照片（警㈡卷第229頁至231頁）。 5 陳柏源以其持用之行動電話通訊軟體LINE與林盉逸聯繫後，於109年9月21日晚上8時7分許，在臺南市○○區○○路0段000號西勢國小側門處，以1,000元之價格，將甲基安非他命1包販賣予林盉逸。   陳柏源販賣第二級毒品，累犯，處有期徒刑伍年壹月。 扣案華為牌手機（型號P10PLUS）壹支沒收；未扣案之販賣第二級毒品所得新臺幣壹仟元沒收，於全部或一部不能沒收或不宜執行沒收時，追徵其價額。  1.證人林盉逸於   警詢及偵查中   之證述。 2.蒐證錄影翻拍照片（警㈡卷第231頁至233頁）。 6 陳柏源以其持用之行動電話通訊軟體LINE與林盉逸聯繫後，於109年9月22日下午6時9分許，在臺南市○○區○○路0段000號西勢國小側門處，以1,000元之價格，將甲基安非他命1包販賣予林盉逸。  陳柏源販賣第二級毒品，累犯，處有期徒刑伍年壹月。 扣案華為牌手機（型號P10PLUS）壹支沒收；未扣案之販賣第二級毒品所得新臺幣壹仟元沒收，於全部或一部不能沒收或不宜執行沒收時，追徵其價額。  1.證人林盉逸於   警詢及偵查中   之證述。 2.蒐證錄影翻拍照片（警㈡卷第233頁至235頁）。 7 陳柏源以其持用之行動電話通訊軟體LINE與林盉逸聯繫後，於109年9月23日下午6時1分許，在臺南市○○區○○路0段000號西勢國小側門處，以1,000元之價格，將甲基安非他命1包販賣予林盉逸。  陳柏源販賣第二級毒品，累犯，處有期徒刑伍年壹月。 扣案華為牌手機（型號P10PLUS）壹支沒收；未扣案之販賣第二級毒品所得新臺幣壹仟元沒收，於全部或一部不能沒收或不宜執行沒收時，追徵其價額。  1.證人林盉逸於   警詢及偵查中   之證述。 2.蒐證錄影翻拍照片（警㈡卷第235頁）。 8 陳柏源以其持用之行動電話通訊軟體LINE與林盉逸聯繫後，於109年9月24日下午5時45分許，在臺南市○○區○○路0段000號西勢國小側門處，以1,000元之價格，將甲基安非他命1包販賣予林盉逸。  陳柏源販賣第二級毒品，累犯，處有期徒刑伍年壹月。 扣案華為牌手機（型號P10PLUS）壹支沒收；未扣案之販賣第二級毒品所得新臺幣壹仟元沒收，於全部或一部不能沒收或不宜執行沒收時，追徵其價額。  1.證人林盉逸於   警詢及偵查中   之證述。 2.蒐證錄影翻拍照片（警㈡卷第237頁）。 9 陳柏源以其持用之行動電話通訊軟體LINE與林盉逸聯繫後，於109年9月29日下午5時32分許，在臺南市○○區○○路0段000號西勢國小側門處，以1,000元之價格，將甲基安非他命1包販賣予林盉逸。  陳柏源販賣第二級毒品，累犯，處有期徒刑伍年壹月。 扣案華為牌手機（型號P10PLUS）壹支沒收；未扣案之販賣第二級毒品所得新臺幣壹仟元沒收，於全部或一部不能沒收或不宜執行沒收時，追徵其價額。  1.證人林盉逸於   警詢及偵查中   之證述。 2.蒐證錄影翻拍照片（警㈡卷第239頁）。 10 陳柏源以其持用之行動電話通訊軟體LINE與林盉逸聯繫後，於109年9月30日下午5時8分許，在臺南市○○區○○路0段000號西勢國小側門處，以1,000元之價格，將甲基安非他命1包販賣予林盉逸。  陳柏源販賣第二級毒品，累犯，處有期徒刑伍年壹月。 扣案華為牌手機（型號P10PLUS）壹支沒收；未扣案之販賣第二級毒品所得新臺幣壹仟元沒收，於全部或一部不能沒收或不宜執行沒收時，追徵其價額。  1.證人林盉逸於   警詢及偵查中   之證述。 2.蒐證錄影翻拍照片（警㈡卷第241頁）。 11 陳柏源以其持用之行動電話通訊軟體LINE與林盉逸聯繫後，於109年10月1日下午5時28分許，在臺南市○○區○○路0段000號西勢國小側門處，以1,000元之價格，將甲基安非他命1包販賣予林盉逸。  陳柏源販賣第二級毒品，累犯，處有期徒刑伍年壹月。 扣案華為牌手機（型號P10PLUS）壹支沒收；未扣案之販賣第二級毒品所得新臺幣壹仟元沒收，於全部或一部不能沒收或不宜執行沒收時，追徵其價額。  1.證人林盉逸於   警詢及偵查中   之證述。 2.蒐證錄影翻拍照片（警㈡卷第243頁）。 12 陳柏源以其持用之行動電話通訊軟體LINE與林盉逸聯繫後，於109年10月5日晚上7時11分許，在臺南市○○區○○路0段000號西勢國小側門處，以1,000元之價格，將甲基安非他命1包販賣予林盉逸。  陳柏源販賣第二級毒品，累犯，處有期徒刑伍年壹月。 扣案華為牌手機（型號P10PLUS）壹支沒收；未扣案之販賣第二級毒品所得新臺幣壹仟元沒收，於全部或一部不能沒收或不宜執行沒收時，追徵其價額。  1.證人林盉逸於   警詢及偵查中   之證述。 2.蒐證錄影翻拍照片（警㈡卷第245頁）。 13 陳柏源以其持用之行動電話通訊軟體LINE與林盉逸聯繫後，於109年10月7日晚上6時42分許，在臺南市○○區○○路0段000號西勢國小側門處，以1,000元之價格，將甲基安非他命1包販賣予林盉逸。  陳柏源販賣第二級毒品，累犯，處有期徒刑伍年壹月。 扣案華為牌手機（型號P10PLUS）壹支沒收；未扣案之販賣第二級毒品所得新臺幣壹仟元沒收，於全部或一部不能沒收或不宜執行沒收時，追徵其價額。  1.證人林盉逸於   警詢及偵查中   之證述。 2.蒐證錄影翻拍照片（警㈡卷第247頁）。 14 陳柏源以其持用之行動電話通訊軟體LINE與林盉逸聯繫後，於109年10月8日晚上6時43分許，在臺南市○○區○○路0段000號西勢國小側門處，以1,000元之價格，將甲基安非他命1包販賣予林盉逸。  陳柏源販賣第二級毒品，累犯，處有期徒刑伍年壹月。 扣案華為牌手機（型號P10PLUS）壹支沒收；未扣案之販賣第二級毒品所得新臺幣壹仟元沒收，於全部或一部不能沒收或不宜執行沒收時，追徵其價額。  1.證人林盉逸於   警詢及偵查中   之證述。 2.蒐證錄影翻拍照片（警㈡卷第247頁至249頁）。 15 陳柏源以其持用之行動電話通訊軟體LINE與林盉逸聯繫後，於109年10月15日下午5時21分許，在臺南市○○區○○路0段000號西勢國小側門處，以1,000元之價格，將甲基安非他命1包販賣予林盉逸。  陳柏源販賣第二級毒品，累犯，處有期徒刑伍年壹月。 扣案華為牌手機（型號P10PLUS）壹支沒收；未扣案之販賣第二級毒品所得新臺幣壹仟元沒收，於全部或一部不能沒收或不宜執行沒收時，追徵其價額。  1.證人林盉逸於   警詢及偵查中   之證述。 2.蒐證錄影翻拍照片（警㈡卷第249頁）。 16 陳柏源以其持用之行動電話通訊軟體LINE與林盉逸聯繫後，於110年1月11日晚上7時1分許，在臺南市○○區○○路0段000號西勢國小側門處，以1,000元之價格，將甲基安非他命1包販賣予林盉逸。  陳柏源販賣第二級毒品，累犯，處有期徒刑伍年壹月。 扣案華為牌手機（型號P10PLUS）壹支沒收；未扣案之販賣第二級毒品所得新臺幣壹仟元沒收，於全部或一部不能沒收或不宜執行沒收時，追徵其價額。  1.證人林盉逸於   警詢及偵查中   之證述。 2.蒐證錄影翻拍照片（警㈡卷第251頁）。 17 陳柏源以其持用之行動電話通訊軟體LINE與林盉逸聯繫後，於110年1月19日下午5時29分許，在臺南市○○區○○路0段000號西勢國小側門處，以1,000元之價格，將甲基安非他命1包販賣予林盉逸。  陳柏源販賣第二級毒品，累犯，處有期徒刑伍年壹月。 扣案華為牌手機（型號P10PLUS）壹支沒收；未扣案之販賣第二級毒品所得新臺幣壹仟元沒收，於全部或一部不能沒收或不宜執行沒收時，追徵其價額。  1.證人林盉逸於   警詢及偵查中   之證述。 2.蒐證錄影翻拍照片（警㈡卷第253頁）。 

附表六：
編號 犯    罪    事    實 所處罪刑及沒收 證    據 1 陳柏源以其持用之行動電話通訊軟體LINE與黃守毅聯繫後，於109年9月12日下午1時32分許，在臺南市○○區○○路0段000號西勢國小側門處，以500元之價格，將甲基安非他命1包販賣予黃守毅。  陳柏源販賣第二級毒品，累犯，處有期徒刑伍年壹月。 扣案華為牌手機（型號P10PLUS）壹支沒收；未扣案之販賣第二級毒品所得新臺幣伍佰元沒收，於全部或一部不能沒收或不宜執行沒收時，追徵其價額。  1.證人黃守毅於   警詢及偵查中   之證述。 2.蒐證錄影翻拍照片（警㈡卷第295頁）。 2 陳柏源以其持用之行動電話通訊軟體LINE與黃守毅聯繫後，於109年9月14日晚上7時13分許，在臺南市○○區○○路0段000號西勢國小側門處，以500元之價格，將甲基安非他命1包販賣予黃守毅。 陳柏源販賣第二級毒品，累犯，處有期徒刑伍年壹月。 扣案華為牌手機（型號P10PLUS）壹支沒收；未扣案之販賣第二級毒品所得新臺幣伍佰元沒收，於全部或一部不能沒收或不宜執行沒收時，追徵其價額。  1.證人黃守毅於   警詢及偵查中   之證述。 2.蒐證錄影翻拍照片（警㈡卷第297頁）。         3 陳柏源以其持用之行動電話通訊軟體LINE與黃守毅聯繫後，於109年9月26日上午9時9分許，在臺南市○○區○○路0段000號西勢國小側門處，以500元之價格，將甲基安非他命1包販賣予黃守毅。  陳柏源販賣第二級毒品，累犯，處有期徒刑伍年壹月。 扣案華為牌手機（型號P10PLUS）壹支沒收；未扣案之販賣第二級毒品所得新臺幣伍佰元沒收，於全部或一部不能沒收或不宜執行沒收時，追徵其價額。  1.證人黃守毅於   警詢及偵查中   之證述。 2.蒐證錄影翻拍照片（警㈡卷第299頁）。 4 陳柏源以其持用之行動電話通訊軟體LINE與黃守毅聯繫後，於109年9月30日下午3時51分許，在臺南市○○區○○路0段000號西勢國小側門處，以500元之價格，將甲基安非他命1包販賣予黃守毅。  陳柏源販賣第二級毒品，累犯，處有期徒刑伍年壹月。 扣案華為牌手機（型號P10PLUS）壹支沒收；未扣案之販賣第二級毒品所得新臺幣伍佰元沒收，於全部或一部不能沒收或不宜執行沒收時，追徵其價額。  1.證人黃守毅於   警詢及偵查中   之證述。 2.蒐證錄影翻拍照片（警㈡卷第299頁至301頁）。 5 陳柏源以其持用之行動電話通訊軟體LINE與黃守毅聯繫後，於109年11月11日凌晨2時1分許，在臺南市○○區○○路0段000巷00號住處前，以500元之價格，將甲基安非他命1包販賣予黃守毅。  陳柏源販賣第二級毒品，累犯，處有期徒刑伍年壹月。 扣案華為牌手機（型號P10PLUS）壹支沒收；未扣案之販賣第二級毒品所得新臺幣伍佰元沒收，於全部或一部不能沒收或不宜執行沒收時，追徵其價額。  1.證人黃守毅於   警詢及偵查中   之證述。 2.蒐證錄影翻拍照片（警㈡卷第301頁）。 

附表七：（卷宗代號對照表）
編號 卷宗名稱 代號 1 臺南市政府警察局歸仁分局南市警歸偵字第1100066964號刑案偵查卷宗 警㈠卷 2 臺南市政府警察局歸仁分局南市警歸偵字第1100137669號刑案偵查卷宗 警㈡卷 3 臺南市政府警察局歸仁分局南市警歸偵字第1100139550號刑案偵查卷宗 警㈢卷 4 臺灣臺南地方檢察署109年度他字第5197號偵查卷第一宗 偵㈠-1卷 5 臺灣臺南地方檢察署109年度他字第5197號偵查卷第二宗 偵㈠-2卷 6 臺灣臺南地方檢察署110年度偵字第3666號偵查卷宗 偵㈡卷